【裁判字號】    97,易,459
【裁判日期】    970425
【裁判案由】    傷害
【裁判全文】
臺灣臺北地方法院刑事判決               97年度易字第459號
公  訴  人  臺灣臺北地方法院檢察署檢察官
被      告  戊○○
選任辯護人  蘇靖雅律師
            黃介南律師
被      告  丙○○
選任辯護人  黃國堂律師
            張家聲律師
上列被告等因傷害案件，經檢察官提起公訴（九十六年度偵字第
一四三一號），本院判決如下：
    主  文
本件公訴不受理。
    理  由
一、起訴意旨略以：戊○○於民國九十五年九月十日上午四時許
    ，自臺北市松山區○○○路○段之 COR PUB出來後，與丙○○、胡家齊、連峻毅、郭子豪、陳彥豪（以上四人均另行不
    起訴處分）等人在附近之萊爾富便利商店門口聊天時，戊○○與乙○○發生爭執，戊○○竟與丙○○及其他真實姓名年
    籍不詳之人共七、八人，共同基於傷害人身體之犯意，在臺
    北市松山區○○○路○段二號（臺北小巨蛋）前，分別持扁
    鑽、球棒、鐵棒、滅火器等物，刺傷及毆打乙○○、甲○○
    、己○○及丁○○，致乙○○受有左手第二、三指裂傷併左
    手第三指肌腱、神經斷裂、右大腿裂傷、頭皮裂傷、胸部穿
    刺傷併橫隔膜破裂、肋骨骨折、腹部穿刺傷併肝臟破裂、疑
    似呼吸道阻塞、睪丸撕裂傷之傷害；甲○○受有胸壁開放性
    傷口、己○○受有右拇指撕裂傷、左手肘撕裂傷、表淺切傷
    、左胸表淺切傷及右腰表淺切傷之傷害；丁○○則受有右肩
    挫傷之傷害。案經乙○○、甲○○、己○○及丁○○訴由臺
    北市政府警察局松山分局報請臺灣臺北地方法院檢察署檢察
    官偵查起訴，因認戊○○、丙○○共同涉犯刑法第二百七十
    七條第一項之傷害罪嫌。
二、按告訴乃論之罪，告訴人於第一審辯論終結前，得撤回其告
    訴；又告訴經撤回者，應諭知不受理之判決；而第三百零二
    條至第三百零四條之判決，得不經言詞辯論為之。刑事訴訟
    法第二百三十八條第一項、第三百零三條第三款、第三百零
    七條分別定有明文。
三、查本件告訴人乙○○、甲○○、己○○及丁○○告訴被告戊○○、丙○○共同涉犯傷害部分，公訴意旨認係觸犯刑法第
    二百七十七條第一項之傷害罪，依同法第二百八十七條前段
    之規定，前開之罪須告訴乃論。茲據告訴人等人與被告等人
    於九十七年四月二十四日本院行準備程序時，當庭成立和解
    ，被告等人同時給付賠償金額新臺幣一百四十萬元予告訴人
    等人點收無訛，並由告訴人等人請求撤回本件傷害案告訴，
    有上揭日準備程序筆錄及刑事撤回告訴狀附卷可稽，依照前
    開說明，本件爰不經言詞辯論，逕為不受理之諭知。
據上論斷，應依刑事訴訟法第三百零三條第三款、第三百零七條
，判決如主文。
中    華    民    國    97    年    4     月    25    日
                  刑事第三庭    法  官  詹慶堂
上正本證明與原本無異。
如不服本判決，應於判決送達後10日內向本院提出上訴狀（應抄
附繕本）。告訴人或被害人如對於本判決不服者，應具備理由請
求檢察官上訴，其上訴期間之計算係以檢察官收受判決正本之日
期為準。
                                書記官  羅欣宜
中    華    民    國    97    年    4     月    25    日


司法院資訊處製作；財團法人民間司法改革基金會備份。
